臺灣彰化地方法院刑事判決
111年度訴字第412號
公  訴  人  臺灣彰化地方檢察署檢察官
被      告  傅毅豪




上列被告因竊盜等案件，經檢察官提起公訴（110年度偵字第679
2、8211、9105、9106、9273、10675、11910、11070號），被告
於準備程序就被訴事實均為有罪陳述，本院合議庭裁定由受命法
官行簡式審判程序，判決如下：
    主    文
傅毅豪犯如附表一主文欄所示之罪，各處如附表一主文欄所示之
刑及沒收。又犯詐欺取財罪，處拘役參拾日，如易科罰金，以新
臺幣壹仟元折算壹日；未扣案之犯罪所得九五無鉛汽油參拾肆點
零壹肆公升（價值新臺幣壹仟元）沒收，於全部或一部不能沒收
或不宜執行沒收時，追徵其價額。又共同犯傷害罪，處有期徒刑
參月，如易科罰金，以新臺幣壹仟元折算壹日。拘役部分，應執
行拘役肆拾日，如易科罰金，以新臺幣壹仟元折算壹日。有期徒
刑得易科罰金部分，應執行有期徒刑壹年，如易科罰金，以新臺
幣壹仟元折算壹日。有期徒刑不得易科罰金部分，應執行有期徒
刑壹年陸月。沒收部分併執行之。
    犯罪事實
一、傅毅豪意圖為自己不法之所有，分別基於竊盜、攜帶兇器竊
    盜及毀損之犯意，於附表一所示之時間、地點，為如附表一
    所示之犯行。
二、傅毅豪意圖為自己不法之所有，基於詐欺取財之犯意，於民
    國110年8月16日9時46分許，駕駛車牌號碼000-0000號自小
    客車，前往彰化縣○○鎮○○路0段00號「速邁樂加油站」，向
    該加油站員工林昱丞隱瞞無意付款之事實，並誆稱要加新臺
    幣（下同）1,000元之95無鉛汽油，致林昱丞陷於錯誤，替
    上開車輛油箱加入34.014公升、價值1,000元之95無鉛汽油
    。嗣傅毅豪將1張健保卡交給林昱丞，未留下任何聯絡資料
    即駕車逃逸。經警據報循線追查，始於同年月29日通知傅毅
    豪到場而查悉上情。
三、傅毅豪與林儀和（由本院另行審結）於110年3月16日2時許
    ，前往彰化縣○○鄉○○路000號統一超商伸港門市內選購商品
    時，因細故與商店顧客曾俞凱發生爭執，傅毅豪與林儀和竟
    共同基於傷害之犯意聯絡，由林儀和示意傅毅豪至超商外拿
    武器，傅毅豪即至店外拿取其所有之電擊棒，而以前開電擊
    棒及其所有之安全帽毆打曾俞凱，林儀和則以腳踹曾俞凱頭
    部，致曾俞凱受有腦震盪、臉部及頭皮多處撕裂傷等傷害。
    嗣經店員葉柄璋制止，傅毅豪與林儀和始罷手離去。
四、案經李建忠、李永慶、鄭祐承、陳淵策及曾俞凱訴由彰化縣
    警察局和美分局報告臺灣彰化地方檢察署檢察官偵查起訴。
    理    由
壹、程序部分：
一、被告傅毅豪所犯均係死刑、無期徒刑、最輕本刑為3年以上
    有期徒刑以外之罪，被告於準備程序中就被訴事實均為有罪
    之陳述，經告知簡式審判程序之旨，並聽取公訴人及被告傅
    毅豪之意見後，本院合議庭認為適宜而依刑事訴訟法第273
    條之1第1項規定，裁定由受命法官獨任進行簡式審判程序，
    且依同法第273條之2、第159條第2項之規定，不適用同法第
    159條第1項傳聞法則有關限制證據能力之相關規定，亦不受
    同法第161條之2、第161條之3、第163條之1及第164條至170
    條規定之限制，合先敘明。
貳、實體部分：
一、上開犯罪事實，業據被告傅毅豪於警詢、偵訊、本院準備程
    序及審理中均坦承不諱（犯罪事實一部分：見偵字第6792號
    卷第9至12、119至123頁，偵字第8211號卷第39至45頁，偵
    字第9105號卷第25至27頁，偵字第9273號卷第61至69頁，偵
    字第10675號卷第63至70頁，偵字第11910號卷第55至58頁，
    本院卷169、181至182頁；犯罪事實二、三部分：偵字第110
    70號卷第23至26頁，偵字第9106號卷第63至69頁，偵字第67
    92號卷第119至123頁，本院卷169、181至182頁）。就犯罪
    事實一部分，核與附表一各編號所示之告訴人及被害人等之
    證述相符，復有附表一各編號證據出處欄所示之證據附卷可
    佐，並有附表二編號1至4所示之物扣案可憑；就犯罪事實二
    部分，核與證人即告訴人林昱丞於警詢時之證述相符（見偵
    字第11070號卷第27至29頁），復有彰化縣警察局和美分局
    嘉犁派出所受處理案件證明單、內政部警政署反詐騙諮詢專
    線紀錄表、彰化縣警察局和美分局扣押筆錄暨扣押物品目錄
    表、監視器翻拍照片、加油發票、健保卡翻拍照片、車牌號
    碼000-0000號車輛詳細資料報表等件附卷可佐（見偵字第11
    070號卷第31至49頁），並有健保卡1張扣案可佐；就犯罪事
    實三部分，核與證人即告訴人曾俞凱及證人即統一超商店員
    葉炳樟於警詢時之證述相符（見偵字第9106號卷第73至79頁
    ），復有指認犯罪嫌疑人紀錄表、監視器翻拍照片、車牌號
    碼000-000號及000-000號車輛詳細資料報表、秀傳醫療財團
    法人彰濱秀傳紀念醫院診斷證明書、錄影光碟1片等件附卷
    可佐（見偵字第9106號卷第89至115頁），足認被告傅毅豪
    之任意性自白與事實相符，本案事證明確，被告傅毅豪之犯
    行均堪認定，應予依法論科。
二、論罪科刑：
（一）核被告傅毅豪就附表一編號1、3所為，均係犯刑法第320
      條第1項之竊盜罪；就附表一編號2、4所為，均係犯刑法
      第321條第1項第3款之攜帶兇器竊盜罪；就附表一編號6所
      為，係犯刑法第321條第2項、第1項第3款之攜帶兇器竊盜
      未遂罪；就附表一編號5、7所為，均係犯刑法第321條第1
      項第3款之攜帶兇器竊盜罪及同法第354條之毀損罪。就犯
      罪事實二部分所為，係犯刑法第339條第1項之詐欺取財罪
      。就犯罪事實三部分所為，係犯刑法第277條第1項之傷害
      罪。起訴書就附表一編號5、7毀損兌幣機之部分，雖漏論
      刑法第354條之毀損罪，惟此部分業據附表一編號5、7所
      示之告訴人提出告訴（見偵字第10675號卷第75頁，偵字
      第11910號卷第65頁），且據檢察官於起訴書犯罪事實欄
      予以載明，本院應併予審究，復經本院當庭告知被告傅毅
      豪就附表一編號5、7部分亦涉犯上開罪名，被告傅毅豪亦
      表示認罪（見本院卷第169頁），是無礙被告傅毅豪之防
      禦權，附此敘明。
（二）被告傅毅豪就附表一編號4至7、犯罪事實三部分與同案被
      告林儀和二人間，具有犯意聯絡及行為分擔，均為共同正
      犯。而被告傅毅豪就附表一編號5、7之犯行，皆以一行為
      觸犯攜帶兇器竊盜罪及毀損罪，為想像競合犯，均依刑法
      第55條規定，各從一重之攜帶兇器竊盜罪處斷。又被告傅
      毅豪所犯上開各罪，均犯意各別，行為互殊，應分論併罰
      。
（三）被告傅毅豪就附表一編號6所為之竊盜犯行，係已實行竊
      取行為，惟未順利取得財物，實屬已著手於竊盜之犯行而
      不遂，為未遂犯，應依刑法第25條第2項之規定，減輕其
      刑。
（四）爰審酌被告傅毅豪不思以正當途徑獲取財物，竊取、毀損
      及詐取他人之物品，危害社會治安，顯然欠缺尊重他人財
      產權益及守法之觀念；再被告傅毅豪僅因細故而毆打素不
      相識之告訴人曾俞凱，致告訴人曾俞凱受有本件傷害，被
      告傅毅豪所為應予非難。兼衡被告傅毅豪之犯罪動機、手
      段、目的、告訴人及被害人等所受之損害，並斟酌被告傅
      毅豪犯後坦承全部犯行不諱，犯後態度尚佳，暨斟酌其自
      述學歷為高中肄業、之前從事烤漆浪板、無人須其扶養等
      一切情狀（見本院卷第182頁），分別量處如主文所示之
      刑，並就得易科罰金部分，分別諭知易科罰金之折算標準
      。暨考量被告傅毅豪除犯罪事實一所犯之各罪犯罪類型相
      似外，其餘所犯各罪均不相同，衡酌上開各罪於併合處罰
      時，其責任非難重複之程度，基於罪責相當之要求，於刑
      法第51條第5、6款所定之外部性界限內，綜合評價各罪類
      型、關係、法益侵害之整體效果，犯罪人個人特質，及以
      比例原則、平等原則、責罰相當原則、重複評價禁止原則
      為內涵之內部性界限，為適度反應被告傅毅豪整體犯罪行
      為之不法與罪責程度及對其施以矯正之必要性，爰就拘役
      部分、有期徒刑得易科罰金部分，分別定其應執行之刑暨
      均諭知易科罰金之折算標準；就有期徒刑不得易科罰金部
      分，定其應執行刑如主文所示。
三、沒收：
（一）扣案如附表二編號2至4所示之物，均係被告傅毅豪所有，
      為其於本院準備程序時所坦認（見本院卷第170頁）。而
      附表二編號2所示之物，係供其犯附表一編號2、4至7所示
      犯行所用之物；附表二編號3所示之物，則係供其犯附表
      一編號2、4至5所示犯行所用之物；扣案如附表二編號4所
      示之物，係供其犯附表一編號4、5所示犯行所用之物，上
      情亦均為被告傅毅豪於本院準備程序時所坦認，並陳稱：
      撬拔跟鐵鍬是一樣的等語（見本院卷第170頁），又其雖
      於本院準備程序時先稱：供伊犯附表一編號2、4至7所用
      之油壓剪、撬拔均為同一組工具，且已丟棄等語（見本院
      卷第169至170頁），惟上開附表二編號2至3所示之扣案物
      ，均係警方自被告於附表一編號3即110年5月8日所竊並棄
      置之車牌號碼000-000號普通重型機車之置物箱內所扣得
      ，與前開供述並不相違，是應依刑法第38條第2項前段，
      於各次犯行之主文項下宣告沒收。
（二）犯罪所得，屬於犯罪行為人者，沒收之。但有特別規定者
      ，依其規定。前2項之沒收，於全部或一部不能沒收或不
      宜執行沒收時，追徵其價額。刑法第38條之1第1項、第3
      項定有明文。又共同正犯犯罪所得之沒收或追徵，應就各
      人所分得之數為之。倘若共同正犯內部間，對於不法利得
      分配明確時，應依各人實際分配所得宣告沒收。經查：
　　1.就附表一編號1至2部分，被告傅毅豪係分別竊取遊戲光碟
      4片、7,000元；就犯罪事實二部分，被告傅毅豪所詐得34
      .014公升、價值1,000元之95無鉛汽油，均屬被告傅毅豪
      之犯罪所得，未據扣案，亦未實際合法發還各該告訴人及
      被害人，應依刑法第38條之1第1項前段、第3項規定諭知
      沒收，如全部或一部不能沒收或不宜執行沒收時，追徵其
      價額。
　　2.查被告傅毅豪與同案被告林儀和就附表一編號4、5、7共
      同竊得之犯罪所得分別為4萬6,640元、1萬5,000元、1萬7
      ,000元，均未扣案，而被告傅毅豪於偵查中供稱：竊得之
      財物係與同案被告林儀和一人一半等語（見偵字第6792號
      卷第121至123頁），是被告傅毅豪就附表一編號4、5、7
      之犯罪所得分別為3萬3,320元（計算式：4萬6,640÷2＝3萬
      3,320）、7,500元（計算式：1萬5,000÷2＝7,500）、8,50
      0元（計算式：1萬7,000÷2＝8,500），依上開說明，均應
      分別於各次犯行之主文項下宣告沒收，並於全部或一部不
      能沒收或不宜執行沒收時，追徵其價額。
 （三）扣案如附表二編號1所示之安全帽，被告傅毅豪雖於本院
       準備程序供稱係其所有（見本院卷第170頁），惟安全帽
       僅係其於騎車時所用，或於犯案時偶然配戴，與其所犯
       上開各罪之構成要件行為尚無直接關連，自非屬供犯罪
       所用之物，是不予宣告沒收，附此敘明。
 （四）扣案如附表二編號5所示之物，雖為被告傅毅豪所有（見
       本院卷第170頁），且係供被告傅毅豪犯犯罪事實二所用
       之物，本應宣告沒收，然考量健保卡並無交易上之實際
       財產價值，亦難換算為實際金錢數額，且該等物品不論
       沒收或追徵與否，均無妨被告傅毅豪之罪責、刑罰預防
       目的的評價，可認欠缺刑法上重要性，為避免開啟助益
       甚微的沒收或追徵程序，過度耗費訴訟資源而無助於目
       的的達成，依刑法第38條之2第2項規定，就此部分不另
       行宣告沒收。
 （五）被告傅毅豪於附表一編號3所竊取車牌號碼000-000號普
       通重型機車1部，業經警發還被害人楊于青，有電話洽辦
       公務紀錄單1份在卷可查（見本院卷第91頁），依刑法第
       38條之1第5項規定，不予宣告沒收。
 （六）就附表一編號4、5供被告行竊時裝硬幣之水桶、犯罪事
       實三供被告傅毅豪犯罪所用之電擊棒及灰色安全帽（與
       扣案如附表二編號1所示之安全帽係黑色不同，分別見偵
       字第9105號卷第50頁，偵字第9106號卷第95頁），均未
       扣案，被告傅毅豪於本院準備程序時亦供稱均已丟棄等
       語（見本院卷第170頁），本院審酌上開物品均非屬違禁
       物，復無證據證明現仍存在，衡量上開犯罪工具不難取
       得，價值不高，並不具備刑法上之重要性，為免日後執
       行困難，爰依刑法第38條之2第2項規定，均不予宣告沒
       收。
據上論斷，應依刑事訴訟法第273條之1第1項、第299條第1項前
段，判決如主文。
本案經檢察官楊聰輝偵查起訴，檢察官林子翔到庭執行職務。
中　　華　　民　　國　　111 　年　　7　　 月　　 14　 日
                  刑事第七庭    法  官  李  昕
以上正本證明與原本無異。
如不服本判決應於收受判決後20日內向本院提出上訴書狀，並應
敘述具體理由；其未敘述上訴理由者，應於上訴期間屆滿後20日
內向本院補提理由書（均須按他造當事人之人數附繕本）「切勿
逕送上級法院」。
告訴人或被害人對於判決如有不服具備理由請求檢察官上訴者，
其上訴期間之計算係以檢察官收受判決正本之日期為準。
中　　華　　民　　國　　111 　年　　7 　　月　　14　　日
                                書記官  李政優
附錄本案論罪科刑法條全文：　　
中華民國刑法第320條
意圖為自己或第三人不法之所有，而竊取他人之動產者，為竊盜
罪處五年以下有期徒刑、拘役或五十萬元以下罰金。
意圖為自己或第三人不法之利益，而竊佔他人之不動產者，依前
項之規定處斷。 
中華民國刑法第321條
犯竊盜罪而有下列情形之一者，處 6 月以上、5 年以下有期徒
刑，得併科新臺幣 10 萬元以下罰金：
一、侵入住宅或有人居住之建築物、船艦或隱匿其內而犯之者。
二、毀越門扇、牆垣或其他安全設備而犯之者。
三、攜帶兇器而犯之者。
四、結夥三人以上而犯之者。
五、乘火災、水災或其他災害之際而犯之者。
六、在車站、埠頭、航空站或其他供水、陸、空公眾運輸之舟、
    車、航空機內而犯之者。
前項之未遂犯罰之。
中華民國刑法第339條
意圖為自己或第三人不法之所有，以詐術使人將本人或第三人之
物交付者，處 5 年以下有期徒刑、拘役或科或併科 50 萬元以
下罰金。
以前項方法得財產上不法之利益或使第三人得之者，亦同。
前二項之未遂犯罰之。
中華民國刑法第277條第1項
傷害人之身體或健康者，處 3 年以下有期徒刑、拘役或 1 千元
以下罰金。
中華民國刑法第354條
毀棄、損壞前二條以外之他人之物或致令不堪用，足以生損害於
公眾或他人者，處2年以下有期徒刑、拘役或1萬5千元以下罰金
。　　　
附表一：
編號 告訴人/被害人 犯罪事實（民國） 證據出處 主文欄 1 李建忠(提告) 於110年4月15日1時16分許，前往彰化縣○○鎮○○里○○路0段0號全家超商，徒手竊取李建忠管領之遊戲光碟片4片(起訴書誤載為3片，價值新臺幣【下同】696元)得手。 1.告訴人李建忠於警詢之證述（見偵字第6792號卷第13至15頁） 2.蒐證照片、監視器畫面、車牌號碼000-0000號車輛詳細資料報表（見偵字第6792號卷第17至35頁） 傅毅豪犯竊盜罪，處拘役拾伍日，如易科罰金，以新臺幣壹仟元折算壹日。 未扣案之遊戲光碟肆片均沒收，於全部或一部不能沒收或不宜執行沒收時，追徵其價額。 2 李永慶(提告) 於110年4月27日4時45分許，前往彰化縣○○鄉○○路00號夾娃娃機店，攜帶其所有客觀上足供兇器使用之油壓剪及撬拔，先剪開兌幣機鎖頭後，再用撬拔撬開兌幣機（毀損部分未據告訴），竊取李永慶所有之現金約7,000元得手。 1.告訴人李永慶於警詢之證述（見偵字第8211號卷第47至49頁） 2.證人林芯彤不願製作筆錄之警方職務報告、監視器翻拍照片、車牌號碼000-0000號車輛詳細資料報表（見偵字第8211號卷第25至37、51至57、65頁） 傅毅豪犯攜帶兇器竊盜罪，處有期徒刑陸月，如易科罰金，以新臺幣壹仟元折算壹日。 扣案如附表二編號2至3所示之物均沒收；未扣案之犯罪所得新臺幣柒仟元沒收，於全部或一部不能沒收或不宜執行沒收時，追徵其價額。 3 楊于青(未提告) 於110年5月8日13時許，前往彰化縣○○鎮○○里○○路0段00巷0號，徒手竊取楊于青所有、而由其母楊葉彩梅使用之車牌號碼000-000號普通重型機車1部得手（業已發還）。  1.被害人楊于青、證人即機車使用人楊葉彩梅於警詢之證述（見偵字第9105號卷第29至333頁） 2.彰化縣警察局和美分局扣押筆錄暨扣押物品目錄表、刑案現場勘察報告、內政部警政署刑事警察局鑑定書、蒐證照片及監視器翻拍照片（見偵字第9105號卷第35至41、44至83頁） 傅毅豪犯竊盜罪，處有期徒刑貳月，如易科罰金，以新臺幣壹仟元折算壹日。 4 林佳佳(未提告) 於110年5月3日5時2分許，前往彰化縣○○鎮○○路0段000號夾娃娃機店，與林儀和(由檢察官另行偵辦中)共同攜帶傅毅豪所有客觀上足供兇器使用之油壓剪及鐵撬，破壞兌幣機後（毀損部分未據告訴），竊取林佳佳所有之現金4萬6,640元，裝在水桶（未扣案）中，並以綠色水桶蓋蓋住，得手後2人朋分花用完畢。 1.被害人林佳佳、證人即保全公司人員蘇昆成、證人即夾娃娃機臺主吳友志於警詢之證述（見偵字第9273號卷第71至79頁） 2.彰化縣警察局和美分局扣押筆錄暨扣押物品目錄表、監視器翻拍照片（見偵字第9273號卷第89至105頁） 傅毅豪共同犯攜帶兇器竊盜罪，處有期徒刑柒月。 扣案如附表二編號2至4所示之物均沒收；未扣案之犯罪所得新臺幣貳萬參仟參佰貳拾元沒收，於全部或一部不能沒收或不宜執行沒收時，追徵其價額。   5 鄭祐承(提告) 於110年5月3日4時22分許，前往彰化縣○○鄉○○路000號旁夾娃娃機店，與林儀和(由檢察官另行偵辦中)共同攜帶傅毅豪所有客觀上足供兇器使用之油壓剪及撬拔，剪開鎖頭並撬開兌幣機，致鎖頭與兌幣機損壞，足以生損害於鄭祐承，再竊取鄭祐承所有之現金約1萬5,000元，裝在水桶（未扣案）中，並以綠色水桶蓋蓋住，得手後2人朋分花用完畢。 1.告訴人鄭祐承於警詢之證述（見偵字第10675號卷第73至75頁） 2.監視器翻拍照片、蒐證照片、車牌號碼000-000號車輛詳細資料報表（見偵字第10675號卷第77至95頁） 傅毅豪共同犯攜帶兇器竊盜罪，處有期徒刑捌月。 扣案如附表二編號2至4所示之物均沒收；未扣案之犯罪所得新臺幣柒仟伍佰元沒收，於全部或一部不能沒收或不宜執行沒收時，追徵其價額。   6   江駿騰(未提告) 於110年4月28日3時2分許，前往彰化縣○○鎮○○里○○路0段000號之夾娃娃機店，與林儀和(由檢察官另行偵辦中)共同攜帶傅毅豪所有客觀上足供兇器使用之油壓剪，欲破壞兌幣機後行竊財物，惟傅毅豪著手後，因未剪斷兌幣機鎖頭而未得逞。 1.被害人江駿騰於警詢之證述（見偵字第11910號卷第67至69頁） 2.蒐證照片、監視器畫面（見偵字第11910號卷第87至128頁） 傅毅豪共同犯攜帶兇器竊盜未遂罪，處有期徒刑肆月，如易科罰金，以新臺幣壹仟元折算壹日。 扣案如附表二編號2所示之物均沒收。   7 陳淵策(提告) 於110年4月28日3時14分許，前往彰化縣○○鎮○○里○○路0段000號之夾娃娃機店，與林儀和(由檢察官另行偵辦中)共同攜帶傅毅豪所有客觀上足供兇器使用之油壓剪，損壞兌幣機，足以生損害於陳淵策，其後竊取陳淵策所有之現金約1萬7,000元，得手後2人朋分花用完畢。 1.告訴人陳淵策於警詢之證述（見偵字第11910號卷第63至65頁） 2.告訴人陳淵策彰化縣警察局和美分局塗厝派出所受理各類案件紀錄表、蒐證照片、監視器畫面（見偵字第11910號卷第79至85、95至129頁） 傅毅豪共同犯攜帶兇器竊盜罪，處有期徒刑捌月。 扣案如附表二編號2所示之物均沒收；未扣案之犯罪所得新臺幣捌仟伍佰元沒收，於全部或一部不能沒收或不宜執行沒收時，追徵其價額。 

附表二：扣案物
編號 物品名稱及數量 1 安全帽1個 2 油壓剪1支 3 鐵鍬（即撬拔）1支 4 綠色水桶蓋1個 5 健保卡1張